臺灣臺中地方法院民事判決
111年度小字第1號
原      告  周秀嫆  

被      告  許志明  
訴訟代理人  李秀玉  
上列當事人間請求排除侵害等事件，本院於民國111年5月12日言
詞辯論終結，判決如下：
    主      文
原告之訴及假執行之聲請均駁回。
訴訟費用新臺幣壹仟元由原告負擔。
    事實及理由
壹、程序方面：
　　按原告於判決確定前，得撤回訴之全部或一部，民事訴訟法
    第262條第1項前段定有明文。又關於請求給付金錢或其他代
    替物或有價證券之訴訟，其標的金額或價額在新臺幣（下同
    ）10萬元以下者，適用本章所定之小額程序；通常訴訟事件
    因訴之變更或一部撤回，致其訴之全部屬於民事訴訟法第43
    6條之8之範圍者，承辦法官應以裁定改用小額程序，並將該
    通常訴訟事件報結後改分為小額事件，由原法官或受命法官
    依小額程序繼續審理，民事訴訟法第436條之8第1項、同一
    地方法院適用簡易程序審理事件事務分配辦法第4條第2項亦
    定有明文。本件原告起訴時聲明第一項請求被告不得製造令
    原告無法忍受之噪音，不得侵害原告居住安寧，聲明第二項
    則請求被告給付10萬元本息，嗣原告於民國111年1月22日以
    書狀撤回上開聲明第一項（見本院卷第83、153頁），未經
    被告提出異議，已生撤回效力。因原告一部撤回，致其請求
    全部屬民事訴訟法第436條之8第1項規定之範圍，應適用小
    額訴訟程序，爰依職權改行小額訴訟程序。
貳、實體方面：
一、原告主張：伊居住在門牌號碼臺中市○里區○○路00巷00號房
    屋（下稱原告住所），被告則為門牌號碼臺中市○里區○○路0
    0巷00號房屋（下稱系爭房屋）之所有權人，被告將系爭房
    屋隔成套房，違法出租予多名臺灣人及外勞。系爭房屋內之
    人於109年5月至7月間，不分白日或黑夜，使用投射性聲音
    放大器將系爭房屋內之聲音投射至伊住所房間，例如先以一
    聲巨響吵醒伊，再利用持續性之說話聲使伊難以入眠，而說
    話內容不僅指出伊之工作場所，又常講述黃色笑話（例如指
    稱伊生理期來了，沒有做過愛等語）及謾罵伊之家人，惡意
    騷擾伊，不法侵害伊居住安寧之人格利益，造成伊失眠、焦
    慮、神經衰弱及心臟無力等心血管疾病，精神受有莫大痛苦
    。因系爭房屋內之聲音出現在伊住所，顯非正常，伊合理推
    測應有上開機器存在。爰依侵權行為之法律關係，請求被告
    賠償損害等語。並聲明：被告應給付原告10萬元，及自起訴
    狀繕本送達翌日起至清償日止，按年息5%計算之利息。願供
    擔保請准宣告假執行。
二、被告則以：否認原告所述及請求，原告先前就本件相同原因
    事實，對伊之母親即訴外人甲○○訴請損害賠償，業經本院10
    9年度中小字第4688號、110年度中小字第2103號判決駁回原
    告之訴確定。原告多次向警察及里長檢舉噪音，到場均未發
    現有妨害安寧情事，縱有噪音存在，亦非伊所為等語，資為
    抗辯。並聲明：原告之訴駁回。
三、本院之判斷：
(一)按因故意或過失，不法侵害他人之權利者，負損害賠償責任
    ；故意以背於善良風俗之方法，加損害於他人者亦同。不法
    侵害他人之身體、健康、名譽、自由、信用、隱私、貞操，
    或不法侵害其他人格法益而情節重大者，被害人雖非財產上
    之損害，亦得請求賠償相當之金額，民法第184條第1項、第
    195條第1項分別定有明文。又於他人居住區域發出超越「一
    般人」社會生活所能容忍之噪音，應屬不法侵害他人居住安
    寧之人格利益，如其情節重大，被害人雖非不得依民法第19
    5條第1項規定請求賠償相當之金額。惟居住安寧之人格法益
    旨在維護符合人格尊嚴的生活環境，且噪音係主觀性感覺，
    感受程度因個人身心理狀況而異，故聲響是否屬噪音，是否
    已達侵害他人居住安寧，其要件上須超越一般人社會生活所
    能忍受之程度，且情節重大，始賦予被害人請求賠償非財產
    上損害之權利，而非單憑案件當事人主觀喜惡或感受為認定
    。次按當事人主張有利於己之事實者，就其事實有舉證之責
    任，民事訴訟法第277條前段定有明文。民事訴訟如係由原
    告主張權利者，應先由原告負舉證之責，若原告先不能舉證
    ，以證實自己主張之事實為真實，則被告就其抗辯事實即令
    不能舉證，或其所舉證據尚有疵累，亦應駁回原告之請求（
    最高法院17年上字第917號判例可資參照）。本件原告主張
    系爭房屋內之人於109年5月至7月間，以投射性聲音放大器
    將系爭房屋內之聲音投射至原告住所，製造噪音侵擾原告，
    惟為被告所否認，依上開說明，應由原告先就被告有製造噪
    音行為並因而致原告受有損害之利己事實負舉證證明之責。
(二)經查，原告主張之上開事實，固提出其自行蒐證之錄音、錄
    影檔案存於原告所提之USB內為證（見中簡卷第15頁）。惟
    經本院檢視上開USB內檔案結果，雖確有人之對話聲、唱歌
    聲、孩童哭鬧聲、車輛經過引擎聲、蟲鳴鳥叫聲、犬吠聲及
    間歇性聲響，然該等檔案係於何時、何地、何種情狀下錄製
    ，實有不明，且上開檔案係原告自行錄製，並未會同環保局
    人員實施噪音檢測，則上開檔案所錄製之聲響，其實際之大
    小為何、是否係自系爭房屋所發出，均有疑義。況觀原告住
    所及系爭房屋屬併聯透天建物，原告住所與系爭房屋之間尚
    隔有第三人所有之門牌號碼臺中市○里區○○路00巷00號房屋
    （見本院卷第23至29頁Google地圖截圖），兩者並非緊鄰之
    隔鄰房屋，則原告所聽聞錄製之聲響是否確由系爭房屋內所
    傳出，實非無疑。原告雖主觀感覺其所聽到之上開聲響係源
    自被告所有之系爭房屋，然從上開檔案檢視結果，並無從證
    明該等聲響確係自系爭房屋所發出，原告亦未提出任何系爭
    房屋內有其所述之投射性聲音放大器存在之證明，自非得僅
    憑原告主觀感覺及其猜測，認定上開聲響係在系爭房屋製造
    ，並以機器投射至原告住所。復參本院函詢臺中市政府警察
    局關於受理檢舉系爭房屋製造噪音情形，該局回覆於110年1
    月1日至110年12月15日有受理檢舉系爭房屋製造噪音案5件
    ，惟派員至現場查看，均未發現有妨害安寧情事，有該局回
    函在卷可稽（見本院卷第41至47頁），益徵原告主張系爭房
    屋有噪音侵擾之事實，難以憑取。是以原告指稱上開USB檔
    案內之聲響出自系爭房屋，並已逾一般人客觀上社會生活所
    能容忍之標準一節，尚難採信。
(三)原告雖提出其與被告母親甲○○間之LINE對話紀錄，以資證明
    原告聽聞之聲響來自系爭房屋，惟姑不論被告否認上開LINE
    對話紀錄形式真正，觀之上開對話紀錄中甲○○向原告表示：
    「我有交代不能吵到鄰居，他們有照我的話去做啊，你是不
    是想太多了，我們那裡根本沒吵，鄰居們都沒說很吵，你是
    不是故意找麻煩」、「我會盡量叫他們不要吵到你好不好」
    等語（見中簡卷第69至71頁），已見甲○○否認系爭房屋內有
    製造噪音行為。原告雖復提出其與3位鄰居間之對話錄音及
    譯文為證，惟核該對話錄音內容，居住仁美路85巷12號之訴
    外人黃碧秋向原告表示：「我現在氣密窗晚上關起來，冷氣
    開下去，我都不知道了」、「（原告問：12號也聽到他們吵
    ）那是以前了，現在不會了」等語（見本院卷第159至160頁
    ），另居住仁美路85巷9號之訴外人廖小姐向原告表示：「
    （原告問：晚上也很吵對不對？）嗯，不一定」、「（原告
    問：後面的大概幾點開始吵？）有時候11點、有時候12點」
    、「（原告問：有沒有吵到你睡覺？）是沒有」等語（見本
    院卷第157至159頁），並未見系爭房屋有傳出一般人難以容
    忍之噪音情事，至居住仁美路85巷13號之訴外人吳太太雖向
    原告表示：「(原告問：請問你也有被11號吵到是不是？）
    我有跟鄰長、里長說過，沒有用」等語（見本院卷第160至1
    63頁），然此僅該鄰居之個人主觀意見，無從知悉從系爭房
    屋發出聲響實際音量大小，難以證明原告主張其遭被告以噪
    音侵擾一節屬實。另原告所提之醫藥費用明細收據、診斷證
    明書（見中簡卷第73至77頁），僅可證明原告因上開症狀而
    就醫並拿取相關藥品，無從證明原告所罹患上開疾病與其所
    稱噪音或被告行為間具有因果關係，更不能因此反推被告有
    製造噪音之行為。
(四)從而，原告所舉證據不足證明系爭房屋有傳出已逾一般人客
    觀上社會生活所能容忍標準之聲響至原告住處，亦無法證明
    乃被告惡意以機器投射或他法所製造，自難認被告有故意或
    過失不法侵害原告居住安寧之行為，則原告主張被告應負侵
    權行為損害賠償責任，即屬無據。
四、綜上所述，原告依侵權行為之法律關係，請求被告給付10萬
    元，及自起訴狀繕本送達翌日起至清償日止，按年息5%計算
    之利息，為無理由，應予駁回。原告之訴既經駁回，其所為
    假執行之聲請即失所依據，應併予駁回。
五、本件事證已臻明確，兩造其餘訴訟資料及攻擊防禦方法，經
    審酌後認與判決結果不生影響，爰不逐一論述，併此敘明。
六、訴訟費用負擔之依據：本件訴訟費用除撤回部分外，確定訴
    訟費用額為1,000元（即第一審裁判費），依民事訴訟法第7
    8條規定，命由敗訴之原告負擔。
中　　華　　民　　國　　111 　年　　5 　　月　　27　　日
                  民事第三庭  法  官  劉育綾
正本係照原本作成。
如對本判決上訴，須於判決送達後20日內向本院提出上訴狀（須
附繕本）。如委任律師提起上訴者，應一併繳納上訴審裁判費。
中　　華　　民　　國　　111 　年　　5 　　月　　27　　日
                              書記官  洪千羽